最高法院刑事判決　　　　　　　　　　　　　　　九十一年度台上字第三三四六號
　　上　訴　人　甲○○
右上訴人因違反毒品危害防制條例案件，不服台灣高等法院中華民國八十九年三月三
十一日第二審判決（八十九年度上訴字第八五一號，起訴案號：台灣桃園地方法院檢
察署八十八年度偵字第三九六三號），提起上訴，本院判決如左：
    主  文
上訴駁回。
    理  由
按刑事訴訟法第三百七十七條規定：上訴於第三審法院，非以判決違背法令為理由不
得為之，是提起第三審上訴，應以原判決違背法令為理由，係屬法定要件，如果上訴
理由狀並未依據卷內訴訟資料具體指摘原判決不適用何種法則或如何適用不當，或所
指摘原判決違法情事，顯與法律規定得為第三審上訴理由之違法情形不相適合時，均
應認其上訴為違背法律上之程式，予以駁回。本件原判決維持第一審論處上訴人甲○
○轉讓第二級毒品，處有期徒刑七月之判決，駁回上訴人在第二審之上訴，已詳敘其
所憑之證據及認定之理由，從形式上觀察，原判決並無違背法令情形。上訴人之上訴
意旨略稱：(一)上訴人一再否認有轉讓安非他命，祇係朋友間之互請行為。(二)上訴人於
審理時聲請傳喚證人張漢宇，原審竟未傳訊，判決自屬違法。(三)證人高雅欣於警訊時
供稱係其請綽號「阿慶」吸用安非他命，「阿慶」再請其施用海洛因，高雅欣於偵查
中改稱係上訴人請其吸用安非他命，前後供述落差甚大，非常理所能論斷，且足以證
明係「阿慶」給予高雅欣安非他命。(四)上訴人於偵查中之自白屬於違法性之自白，且
「轉讓」一詞，甚為抽象，應免除刑責，原判決竟予論罪，自屬違誤等語。惟查：原
判決綜合卷內證據資料而於理由欄內說明上訴人翻異偵查中之自白而否認本件轉讓安
非他命之辯解係推卸刑責之詞，不足採取；原判決之說明洵無違誤，上訴意旨(一)仍執
陳詞而否認本件犯罪，就原判決已詳予說明之事項再為事實上之爭執，況朋友間「互
請」施用安非他命，仍屬轉讓第二級毒品，上訴意旨(一)自非適法之第三審上訴理由。
又原判決以本件上訴人之犯罪證據已甚明確而未傳訊證人張漢宇，雖未於判決理由內
說明不予傳訊之理由，然於判決結果不生影響，依刑事訴訟法第三百八十條規定，仍
不得據為適法之第三審上訴理由。證人高雅欣於警訊時固供稱：「我將安非他命給綽
號阿慶男子免費施用後，他拿出海洛因請我施用；安非他命是甲○○拿給我販賣，我
從中抽取施用」（八十七年度偵字第二四五一○號偵查卷第九頁反面）；其供稱免費
提供綽號「阿慶」男子施用安非他命後，綽號「阿慶」男子則提供海洛因予高雅欣施
用，係高雅欣與綽號「阿慶」者間之毒品互易情形，與本件上訴人轉讓安非他命予高
雅欣之事實無關，又上引：「安非他命是甲○○拿給我販賣」一節，上訴人一再否認
，嗣高雅欣於偵查中改稱係上訴人無償轉讓，核與上訴人於偵查中之自白相符，原判
決依推理作用而認定係上訴人轉讓安非他命予高雅欣，原判決之認定並不違背證據法
則；上訴意旨(三)係就原審採證認事之適法職權行使，單純再為事實上之爭辯，殊非適
法之上訴理由。又上訴人於偵審中迄未辯稱偵查中之自白係出於非自由意志，上訴意
旨(四)對原判決之認定事實及適用法律究係如何違背法令，俱未依據卷內資料具體指摘
，自非適法之第三審上訴理由。應認上訴人之上訴為違背法律上之程式，予以駁回。
據上論結，應依刑事訴訟法第三百九十五條前段，判決如主文。
中      華      民      國    九十一    年      六      月     十四     日
                              最高法院刑事第一庭
                                  審判長法官  施  文  仁
                                        法官  林  永  茂
                                        法官  蕭  仰  歸
                                        法官  賴  忠  星
                                        法官  洪  佳  濱
      右正本證明與原本無異
                                              書  記  官
中      華      民      國    九十一    年      六      月     二十     日
